【裁判字號】    99,上易,459
【裁判日期】    990921
【裁判案由】    傷害
【裁判全文】
臺灣高等法院臺南分院刑事判決         99年度上易字第459號
上  訴  人
即  被  告  丙○○
            甲○○
上列上訴人因傷害案件，不服臺灣臺南地方法院九十九年度易字
第三五０號中華民國九十九年五月二十六日第一審判決（起訴案
號：臺灣臺南地方法院檢察署九十九年度調偵字第一六六號），
提起上訴，本院判決如下：
    主  文
上訴駁回。
    事  實
一、丙○○曾因重利、違反槍砲彈藥刀械管制條例案件，經臺灣
    臺南地方法院（下稱臺南地院）分別判處有期徒刑四月、五
    月確定，先後於民國九十七年六月四日、同年九月二十三日
    易科罰金執行完畢。甲○○曾因施用第一、二級毒品案件，
    經臺南地院先後判處有期徒刑四月、八月確定，復因轉讓第
    二級毒品案件，經本院判處有期徒刑一年確定，經定其應執
    行刑為有期徒刑一年十月；復因違反槍砲彈藥刀械管制條例
    、偽證案件，經本院及臺南地院分別判處有期徒刑一年六月
    、七月確定，嗣經減刑並定其應執行刑為有期徒刑十一月又
    十五日，並與前揭施用、轉讓毒品案件所定之刑接續執行，
    於九十六年十一月六日執行完畢。均仍不知悔改，丙○○於
    九十八年七月十七日凌晨駕駛車號不詳之自小客車搭載甲○○至臺南市○○區○○路五九九號多摩新第大樓前停車等待
    丙○○之女友，同日凌晨五時三十五分許，適居住於該大樓
    之乙○○駕駛營業用小客車返回，於行經丙○○所駕駛之自
    小客車時，兩人誤認對方有所不滿，乙○○遂於停車後，步
    行至丙○○所駕駛之自小客車邊欲詢問發生何事，詎丙○○
    、甲○○竟基於傷害之犯意聯絡，兩人下車後，丙○○徒手
    、甲○○則持路邊拾獲材質不詳之棍棒共同毆打乙○○頭部
    、身體、腿部等部位，致乙○○受有左脛骨與腓骨幹開放性
    骨折併脛骨肌肉破裂、頭部外傷併前額血腫四×四公分、雙
    手肘各約五×五公分擦傷、右大腿、右小腿各約三×一公分
    擦傷、牙齒斷裂四顆之傷害。
二、案經乙○○訴由臺南市警察局第四分局報請臺灣臺南地方法
    院檢察署檢察官偵查後聲請簡易判決處刑，經臺南地院認為
    不宜，改依通常程序審理。
    理  由
一、本件被告丙○○、甲○○（下稱被告等）所犯普通傷害罪，
    核屬刑法第二百七十七條第一項所定死刑、無期徒刑、最輕
    本刑為三年以上有期徒刑以外之罪，亦非高等法院管轄之第
    一審案件，而被告於本院審判時就被訴事實為有罪之陳述，
    經告知被告簡式審判程序之旨並聽取當事人意見後，本院合
    議庭裁定進行簡式審判程序（見本院卷第二十八頁背面至第
    二十九頁）。是本件之證據調查，依刑事訴訟法第二百七十
    三條之二規定，不受同法第一百五十九條第一項、第一百六
    十一條之二、第一百六十一條之三、第一百六十三條之一及
    第一百六十四條至第一百七十條規定之限制，合先敘明。
二、上開事實業據被告等於原審及本院審理時坦承不諱（見原審
    卷第三十四頁背面、本院卷第二十八頁背面），核與告訴人
    乙○○於警詢、偵查中（見警卷第一至二頁、偵卷第八至九
    頁）所為之指述相符，並有郭綜合醫院診斷證明書、報案三
    聯單、郭綜合醫院九十八年十一月十三日郭綜發字第０九八
    ００二四八七號函檢附之告訴人乙○○病歷資料一份在卷可
    稽（見警卷第九、十三頁；偵卷第十八至四十四頁），事證
    明確，被告等犯行均堪予認定。
三、核被告等所為，均係犯刑法第二百七十七條第一項之普通傷
    害罪。被告等就前揭傷害犯行，有犯意聯絡及行為分擔，為
    共同正犯。又被告等分別有如事實欄所載前案有期徒刑執行
    完畢之紀錄，有臺灣高等法院被告前案紀錄表在卷可憑，其
    於有期徒刑之執行完畢後五年內，故意再犯本案有期徒刑以
    上之罪，為累犯，均應依刑法第四十七條第一項之規定加重
    其刑。
四、原審以被告等犯罪事證明確，依上開法文論罪，並審酌被告
    等與告訴人素不相識，亦無恩怨，竟無故毆打告訴人成傷致
    住院達九日，所受傷害，甚至須手術修補骨折部位，足認被
    告等漠視他人生命、身體法益之心態，惡性重大，且犯罪手
    段兇殘，若予輕縱，日後非無再犯之可能。及被告丙○○乃
    本案傷害犯行之肇因者，被告丙○○徒手、被告甲○○手持
    棍棒毆打告訴人之犯罪情節，兼衡被告等之智識程度、生活
    狀況，及犯後坦承犯行等一切情狀，分別量處有期徒刑一年
    六月，認事用法均無不合，量刑亦屬適當。上訴意旨以原審
    未及審酌被告等已與告訴人達成和解，指摘原判決量刑過重
    等語；惟查，被告等於原審判決後已與被害人達成和解一節
    ，固有臺南地院調解筆錄乙份在卷可稽（見本院卷第七頁）
    ；但被告等於調解成立後，並未依約於九十九年九月十四日
    給付告訴人新臺幣十四萬元，此有告訴人陳報狀乙紙在卷可
    參（見本院卷第三十二頁），足認被告等與告訴人達成和解
    ，僅為冀圖寬典之手段，並非真知悔悟，自不足資為減輕其
    刑之事由。上訴意旨任意指摘原判決不當，為無理由，應予
    駁回。
五、據上論斷，應依刑事訴訟法第三百六十八條，判決如主文。
本案經檢察官謝錫和到庭執行職務。
中    華    民    國    99    年    9     月    21    日
                  刑事第二庭    審判長法  官  葉居正
                                      法  官  洪碧雀
                                      法  官  陳春長
以上正本證明與原本無異。
不得上訴。
                                      書記官  尤乃玉
中    華    民    國    99    年    9     月    21    日
附錄本案論罪科刑法條全文：
中華民國刑法第277條第1項
傷害人之身體或健康者，處 3 年以下有期徒刑、拘役或 1 千元
以下罰金。

司法院資訊處製作；財團法人民間司法改革基金會備份。
